【裁判字號】    95,易,737
【裁判日期】    950526
【裁判案由】    竊盜
【裁判全文】
臺灣高雄地方法院刑事判決              95年度易字第737號
公  訴  人  臺灣高雄地方法院檢察署檢察官
被      告  乙○○
上列被告因竊盜案件，經檢察官聲請以簡易判決處刑（95年度偵
字第6244號）及移送併辦（95年度偵字第3457號），本院改依簡
式審判程序審理，並判決如下：
    主  文
乙○○連續攜帶兇器踰越安全設備竊盜，累犯，處有期徒刑拾月
。扣案之老虎鉗壹支、十字起子壹支均沒收。
    事  實
一、乙○○前因違反毒品危害防制條例及犯恐嚇案件，經臺灣高
    雄地方法院分別以92年度訴字第972 號及91年度易字第2895
    號各判處有期徒刑10月確定，二罪接續執行，於民國93年11
    月24日縮短刑期執行完畢出監。詎乙○○仍不知悔改，另基
    於意圖為自己不法所有之概括犯意，連續於：
(1)94年6 月1 日下午某時 (處刑書誤載為凌晨零時許)， 騎乘
   其母親所有，車牌號碼為WCE-247 號輕型機車，行經高雄縣
   岡山鎮○○○路豬舍時，翻窗進入後再徒手竊取丙○○所有
   ，置放於該處之鐵架10餘塊，得手後再以上開機車載回其住
   處藏放後，再將其所竊得之鐵架，以總價新台幣（下同）約
   300 元至400 元間之價格銷售予不知名之小販，嗣於95年1
   月18日17 時 許，為警循線查獲。
(2)94年10月30日下午某時 (處刑書誤載為凌晨零時許)， 騎乘
   其母親所有，車牌號碼為WCE-247 號輕型機車，前往高雄縣
   岡山鎮○○路回收場，入內徒手竊取甲○○所有置放於上址
   之鐵塊10塊，得手後再以上開機車載回其住處藏放後，再將
   其所竊得之鐵塊，以總價約300 元至400 元間之價格，銷售
   予不知名之小販。嗣於95年1 月18日17時許，為警循線查獲
   。
(3)95年1 月17日晚上11時20分許，騎乘車牌號碼WCE-247 號輕
   型機車，前往高雄縣岡山鎮○○路建築工地，即持其所有客
   觀上可為凶器使用之老虎鉗1 支及十字起子1 支，以將電纜
   線由上開工地牆壁內抽出之方式，竊取陳天福所有，長度共
   約700 公尺之2.0mm 電纜線，得手後將之裝置於飼料袋內，
   放置於上開機車腳踏板載運返回其住處時，為警查獲，除扣
   有2.0mm 電纜線700 公尺外，並在被告所騎乘之機車置物箱
   內查獲老虎鉗、十字起子各1 支。
二、案經高雄縣政府警察局岡山分局報請臺灣高雄地方法院檢察
    署檢察官偵查後聲請簡易判決處刑及移送併辦，由本院改依
    通常程序審理。
    理  由
壹、程序方面
一、按除被告所犯為死刑、無期徒刑、最輕本刑為三年以上有期
    徒刑之罪或高等法院管轄第一審案件者外，於法院行準備程
    序進行中，被告先就被訴事實為有罪之陳述時，審判長得告
    知被告簡式審判程序之旨，並聽取當事人、代理人、辯護人
    及輔佐人之意見後，裁定進行簡式審判程序；且受命法官行
    準備程序，與法院或審判長有同一之權限，刑事訴訟法第
    273 條之1 第1 項、第279 條第2 項前段分別定有明文。
二、查本件被告乙○○所犯為死刑、無期徒刑、最輕本刑為三年
    以上有期徒刑以外之罪，且非高等法院管轄第一審之案件，
    其於準備程序就前揭被訴事實為有罪之陳述，經受命法官告
    知簡式審判程序之旨，並聽取當事人之意見後，本院認無不
    得或不宜改依簡式審判程序進行之處，爰依刑事訴訟法第
    273 條之1 第1 項、第284 條之1 規定，裁定本件由受命法
    官獨任進行簡式審判程序，合先敘明。
貳、實體方面
一、上揭犯罪事實，業據被告乙○○於警、偵訊及本院審理時坦
    承不諱，就事實欄第一項(1)、(2)部分，核與證人丙○○、甲
    ○○證述情節相符，並有現場照片7 張在卷可稽；就事實欄
    第一項(3)部分，亦與證人陳天福於警詢時證述之情節相符，
    復有高雄縣政府警察局岡山分局扣押筆錄2 紙、扣押物品目
    錄表1 紙、現場照片10張附卷可憑，足認被告自白與事實相
    符，本件事證明確，其犯行堪予認定。
二、刑法第321 條第1 項第2 款所謂安全設備，係指依社會通常
    觀念足認為防盜之設備而言，窗戶具有防盜之作用，應屬刑
    法第321 條第1 項第2 款所定之其他安全設備（最高法院55
    年臺上字第547 號判例、45年臺上字第1443號判例參照）。
    而刑法第321 條第1 項第2 款所謂「毀」係指毀損，稱「越
    」則指踰越或超越，祇要踰越或超越安全設備之行為使該安
    全設備喪失防閑作用，即該當於前揭規定之要件。事實欄第
    一項(1)所示之豬舍窗戶具防閑之作用，是屬安全設備無疑。
    而被告從該窗戶爬越進入豬舍內之行為，已使該窗戶喪失防
    閑作用，揆諸前揭說明，被告由該豬舍窗戶攀爬進入之行為
    ，該當該條款所規定之「踰越」要件。又刑法第321 條第1
    項第3 款之攜帶兇器竊盜罪，係以行為人攜帶兇器竊盜為其
    加重條件，此所謂兇器，其種類並無限制，凡客觀上足對人
    之生命、身體、安全構成威脅，具有危險性之兇器均屬之，
    且祇須行竊時攜帶此種具有危險性之兇器為已足，並不以攜
    帶之初有行兇之意圖為必要（最高法院79年台上字第5253號
    判例意旨參照）。查本件被告所持用之犯罪工具老虎鉗、十
    字起子各1 支，為金屬材質，質地堅硬，有卷附照片1 張在
    卷可按，是上開扣案工具客觀上對人之生命、身體均具足以
    構成威脅，具有相當程度之危險性，自均屬兇器無疑。又刑
    法上連續犯須基於概括之犯意、須連續數行為而犯同一罪名
    ，依照司法院大法官會議釋字第152 號解釋，所謂「同一罪
    名」，指構成犯罪要件相同之罪名而言，基上原則，屬於加
    重條件者如刑法第320 條之普通竊盜罪與第321 條之加重竊
    盜罪，得認為同一罪名成立連續犯（最高法院67年度第6 次
    暨第7 次刑事庭庭推總會議決議 (一)要 旨參照）。是核被
    告乙○○所為，就事實欄第一項 (1)部分係犯刑法第321 條
    第1 項第2 款踰越安全設備竊盜罪；事實欄第一項 (2)部分
    係犯刑法第320 條第1 項普通竊盜罪；事實欄第一項 (3)部
    分係犯刑法第321 條第1 項第3 款攜帶兇器竊盜罪。公訴人
    認就事實欄第一項 (1)部分，被告係涉犯刑法第320 條第1
    項普通竊盜罪，尚有未合，惟因二者基本社會事實同一，爰
    依法變更起訴法條。被告前開3 次竊盜犯行，時間緊接，方
    法相同，觸犯基本構成要件相同之罪名，顯係基於概括犯意
    為之，為連續犯，應論以情節較重之攜帶兇器踰越安全設備
    竊盜罪，並加重其刑。然按檢察官就犯罪事實一部起訴者，
    其效力及於全部，刑事訴訟法第267 條定有明文，上開事實
    欄第一項 (3)部分之事實，雖未經檢察官起訴，惟該部分事
    實既與本案起訴部分有連續犯之裁判上一罪關係，本院自應
    併以審判，附此敘明。又被告前因違反毒品危害防制條例及
    犯恐嚇案件，經本院分別以92年度訴字第972 號及91年度易
    字第2895號各判處有期徒刑10月確定，二罪接續執行，於93
    年11月24日縮短刑期執行完畢出監，有臺灣高等法院被告前
    案紀錄表及本院被告院內索引卡紀錄表各1 份在卷可查，其
    於5 年內再犯有期徒刑以上之本罪，為累犯，應依刑法第47
    條之規定遞予加重其刑。爰審酌被告正值青壯年，因貪慾圖
    利，復不思以合法正當途徑賺取生活所得及獲取財物，竟恣
    意竊取他人財物，前後共竊取3 次，惟所得財物價值非鉅，
    且被告犯後坦承全部犯行，態度良好等一切情狀，量處如主
    文所示之刑，以資懲戒。至扣案之老虎鉗、十字起子各1 支
    ，均係被告所有供被告犯罪所用之物，業據被告供明在卷，
    爰依刑法第38條第1 項第2 款之規定，併予宣告沒收。
據上論斷，應依刑事訴訟法第452 條、第273 條之1 第1 項、第
284 條之1 、第299 條第1 項前段、第300 條，刑法第56條、第
321 條第1 項第2 款、第3 款、第47條、第38條第1 項第2 款，
判決如主文。
本案經檢察官丁○○到庭執行職務。
中    華    民    國    95    年     5    月     26    日
                      刑事第9 庭    法  官  王啟明
以上正本證明與原本無異。
如不服本判決，應於收受送達後10日內向本院提出上訴書狀。
中    華    民    國    95    年    5     月    26     日
                                    書記官  陳心儀
附錄本案判決論罪科刑法條：
中華民國刑法第321條第1項
犯竊盜罪而有左列情形之一者，處6 月以上、5 年以下有期徒刑
：
一  於夜間侵入住宅或有人居住之建築物、船艦或隱匿其內而犯
    之者。
二  毀越門扇、牆垣或其他安全設備而犯之者。
三  攜帶兇器而犯之者。
四  結夥三人以上而犯之者。
五  乘火災、水災或其他災害之際而犯之者。
六  在車站或埠頭而犯之者。


司法院資訊處製作；財團法人民間司法改革基金會備份。
